【裁判字號】    88,易,4866
【裁判日期】    890308
【裁判案由】    竊盜
【裁判全文】
臺灣高雄地方法院刑事判決                        八十八年度易字第四八六六號
    公  訴  人  臺灣高雄地方法院檢察署檢察官
    被      告  甲○○
右列被告因竊盜案件，經檢察官提起公訴（八十八年度偵字第二四九一一號），本院
判決如左：
    主  文
甲○○無罪。
    理  由
一、公訴意旨略以：如附件起訴書所載。
二、按犯罪事實應依證據認定之，無證據不得推定其犯罪事實，又不能證明被告犯罪
    或其行為不罰者，應諭知無罪之判決，刑事訴訟法第一百五十四條及第三百零一
    條第一項分別定有明文。又告訴人之告訴，係以被告受刑事訴追為目的，是其陳
    述是否與事實相符，仍應調查其他證據以資審認，最高法院五十二年台上字第一
    三００號亦著有判例。
三、本件公訴意旨認被告甲○○涉有竊盜罪嫌，無非以被害人之指訴，並有贓物認領
    收據在卷可按，及被告取得行動電話已有一個月，被告將乙○○行動電話之ＳＩ
    Ｍ卡置於自己之行動電話內等情，為其依據。被告經本院合法傳喚未到庭應訊，
    惟其於警訊及偵查中堅決否認有何竊盜犯行，辯稱：伊與乙○○係從小玩到大的
    朋友，八十八年九月五日當天晚上，伊去找乙○○聊天，正好乙○○有一點酒醉
    ，言談中乙○○表示伊行動電話摔到故障，其遂將上開行動電話交付伊找人修理
    ，伊修好電話，尚未交還乙○○前，即被警察臨檢查獲，伊無竊盜犯行等語。經
    查：
（一）被害人乙○○經本院傳訊到庭陳稱：「是警察打電話通知我，我才知道我的行
      動電話丟了」、「八十八年九月五日甲○○確有至我住處，當天我因喝酒神智
      不太清楚，但我之前有請甲○○幫我修理行動電話」（本院卷第二八頁背面）
      等情明確，是被告所辯該行動電話係乙○○交付伊修理，非伊行竊等語，應堪
      採信。
（二）本案係因被告於八十八年十月六日中午十二時三十分許，騎乘未懸掛車牌之機
      車，行經高雄市○○區○○路二三三巷巷口，經警攔下盤查發現被告有兩支行
      動電話，惟其中一支行動電話係被告自己所有，另一支係乙○○所有等情，已
      據被告於警訊中陳述明確，被告雖將乙○○之ＳＩＭ卡置於自己之行動電話中
      ，惟此並不足以證明被告確有竊取乙○○之行動電話。另被告係因修好行動電
      話後，尚未聯絡到乙○○，始未交還行動電話等情，已據其陳明在卷，且此亦
      為被害人乙○○到庭所不否認，是亦難僅憑此情，遽認被告有竊盜犯行。
（三）按刑法第三百二十條第一項竊盜罪之成立，須以意圖為自己不法所有，而竊取
      他人之動產為要件。本件被告持有乙○○之行動電話，是由乙○○交付修理而
      持有，前已論述甚明，是依上開說明，被告所為尚與竊盜罪之構成要件不符。
      此外，復查無其他積極證據足資證明被告有何竊盜行為，揆諸前揭說明，自應
      為被告無罪之諭知。
四、被告經合法傳喚，無正當理由不到庭，本院認本件係應為無罪判決之案件，爰不
    待其陳述逕行判決。
據上論斷，應依刑事訴訟法第三百零一條第一項、第三百零六條，判決如主文。
中      華      民      國    八十九    年      三      月      八      日
                                臺灣高雄地方法院刑事第二庭
                                    法  官  施  柏  宏
右正本證明與原本無異。
如不服本判決，應於判決送達後十日內，向本院提出上訴狀。
                                    書記官  邱  秋  珍
中      華      民      國    八十九    年      三      月      九      日


司法院資訊處製作；財團法人民間司法改革基金會備份。
